【裁判字號】    98,交聲,1865
【裁判日期】    980604
【裁判案由】    聲明異議
【裁判全文】
臺灣臺中地方法院交通事件裁定        98年度交聲字第1865號
原處分機關  交通部公路總局臺中區監理所臺中市監理站
異  議  人
即受處分人  甲○○
上列受處分人因違反道路交通管理處罰條例案件，對於交通部公
路總局臺中區監理所臺中市監理站於民國98年4 月21日所為之裁
決處分（裁監稽違字第裁61-GEO264019號）聲明異議，本院裁定
如下：
    主    文
異議駁回。
    理    由
一、原處分機關意旨略以：聲明異議人即受處分人（下稱受處分
    人）甲○○於民國97年1 月22日1 時57分許，駕駛車牌號碼
    VPN-565 號之輕型機器腳踏車，在臺中市○○區○○路與河
    南路口，因「酒後駕車，經呼氣測試值達0.90MG/L（未肇事
    ）」違規，而為臺中市警察局第六分局依道路交通管理處罰
    條例第35條第1 項第1 款規定舉發。該站遂於98年4 月21日
    ，裁處受處分人罰鍰新臺幣（下同）45,000元，並吊扣駕駛
    執照12個月，施以道安講習。又本案業經臺灣臺中地方法院
    檢察署檢察官以97年速偵字第311 號緩起訴處分書命受處分
    人向國庫支付50,000元，並為緩起訴確定。而依交通部95年
    7 月17日交路字第0950006986號函略稱，按刑事訴訟法所規
    定之緩起訴乃附條件的不起訴處分，本質上為不起訴處分之
    一種，又依法務部95年5 月25日法律字第0950700393號函亦
    略稱「不起訴處分」包括「緩起訴處分」。本案緩起訴期間
    業已實質確定，宜視同不起訴處分確定，依行政罰法第26條
    第2 項，本所得為行政裁罰，據上本所依法裁處應無不合等
    語。
二、聲明異議意旨則以：緩起訴已期滿監理單位方面請予以免罰
    申請一罪不二罰，為此聲明異議云云。
三、按受處分人不服道路交通管理處罰條例第8 條主管機關所為
    之處罰，得於接到裁決書之翌日起20日內，向管轄地方法院
    聲明異議；依道路交通管理處罰條例第87條規定向管轄法院
    聲明異議之期間，自裁決送達之翌日起算，並得依法扣除在
    途期間及聲請回復原狀；交通法庭認聲明異議不合法律上之
    程式或其異議權已喪失者，應以裁定駁回之。道路交通管理
    處罰條例第87條第1 項、道路交通案件處理辦法第12條、第
    18條前段分別定有明文。次按處理違反道路交通管理事件，
    有關文書送達之程序，依行政程序法之規定，違反道路交通
    管理事件統一裁罰基準及處理細則第5 條訂有明文；又送達
    ，於應受送達人之住居所、事務所或營業所為之；於應送達
    處所不獲會晤應受送達人時，得將文書付與有辨別事理能力
    之同居人、受僱人或應送達處所之接收郵件人員，行政程序
    法第72條第1 項、第73條第1 項分別定有明文。
四、經查，前開裁決書於98年4 月23日以郵務掛號之方式送達至
    受處分人戶籍地址，因未會晤受處分人本人，而由受處分人
    之女兒（83年生，足認為有辨別事理能力之人，有全戶戶籍
    資料查詢結果及電話紀錄在卷足憑）代收，此有上開違反道
    路交通管理事件裁決書及送達證書各1 份附卷可稽，且受處
    分人於上開聲明異議中亦未對該送達有所爭執，是本件違反
    道路交通管理事件裁決書業於98年4 月23日已合法送達予受
    處分人，核無違誤。又本件受處分人之送達地為臺中市○區
    ○○○街64號，與處罰機關交通部公路總局臺中區監理所臺
    中市監理站係屬同一鄉、鎮○市○○○道路交通案件處理辦
    法第12條、法院訴訟當事人在途期間標準第4 條第1 項第1
    款之規定，不扣除在途期間。是以，受處分人之聲明異議期
    間應自該裁決書送達之翌日即98年4 月24日起算20日，即至
    同年5 月13日屆滿，受處分人遲至98年5 月20日始具狀聲明
    異議，有其聲明異議狀1 紙暨其上蓋用之交通部公路總局臺
    中區監理所臺中市監理站總收文章存卷可按，顯已逾法定之
    異議期間，是本件受處分人聲明異議不合法律上之程式，且
    無從補正，於法自有未合，應予駁回。
五、據上論斷，應依道路交通管理處罰條例第87條第2 項，道路
    交通案件處理辦法第18條前段，裁定如主文。
中    華    民    國    98    年    6     月    4     日
                        交通法庭  法  官  蔡美華
上正本證明與原本無異。
如不服本裁定，應於送達後5日內，向本院提出抗告狀。
                                  書記官  張皇清
中    華    民    國    98    年    6     月    4     日


司法院資訊處製作；財團法人民間司法改革基金會備份。
